

LEONARDO J. **MACEDO**

Engenheiro de Software | SysAdmin | Consultor BSS (Telco)





SOBRE MIM

Nos últimos 10 anos, integrou parte dos times de produção (operations) em duas das principais operadoras de telefonia móvel no Brasil: TIM Brasil e Nextel Telecomunicações.

Perfil Análitico, toma decisões sempre avaliando os riscos envolvidos, principalmente ao negócio. Por isso, atua sempre como uma interface entre às equipas de negócios e TI, garantindo que os serviços e processos de tecnologia estejam alinhados às expectativas e acordos firmados entre ambas as partes.

Atualmente, desenvolve o trabalho de dissertação para obtenção do grau de mestre em Engenharia de Software, demonstrando a utilização de técnicas de Machine Learning e processamento de linguagem natural (NLP) para automatizar parte do processo de classificação de tickets de incidentes em ITSM.

EDUCAÇÃO

M.Sc em Engenharia de Software (em progresso) | 2017 - 2019

B.Sc em Ciência da Computação | 2007 - 2010

CONTATOS

in macedojleo



🔀 macedojleo@gmail.com



macedojleo



🦚 macedojleo.github.io



S leonado.macedo

EXPERIÊNCIA PROFISSIONAL

SET, 2017 - ATUALMENTE

Estudante de mestrado

Faculdade de Engenharia da U. do Porto Curso de Mestrado em Engenharia de Software pela Faculdade de Engenharia da universidade do Porto em Portugal.

Atualmente desenvolvendo o trabalho de tese sobre "Automação do processo de classificação de tickets de incidentes em ITSM ' através de técnicas de Machine Learning e Processamento de Linguagem Natural (NLP).

SET, 2009 - AGO, 2014

Consultor de TI (BSS)

Orga Systems

Consultor/analista de produção BSS sistema OPSC GOLD responsável por suportar áreas de negócios e garantia de entrega de serviços da cadeia de tarifação. Implementação, validação, monitoração e reports de novos projetos, além de automatização de processos (scripting), administração de ambiente (backup, expurgo, estratégia de utilização de recursos e processamento), gerenciamento e atendimento de tickets, troubleshooting e análise de métricas de performance.

AGO, 2014 - JUN, 2017

Especialista de TI

Nextel Telecomunicações

SME da cadeia de tarifação do sistema Ericsson BSCS-IX para novos projetos e suporte a negócios. Garantia de atendimento de tickets e solicitacões em conformidade ao SLA, análise de métricas de desempenho, interação com fornecedores. Technical Advisory Board (TAB), desenvolvimento de scripts, estratégias de rollout, validações técnicas (RDM) e regulamentátorias (ANATEL).

FEV, 2008 - SET, 2009

Analista de produção

Ericsson Gestão de Serviços

Validação da cadeia de processamento dos sistemas mediadores, desde a coleta nos elementos de rede, até a entrega dos arquivos XML aos sistemas de apoio a operação e suporte de telecomunicação (OSS/BSS).

Responsável pelas atividades que compõe os processos de ciclo de vida de serviços ITIL (Atendimento de Incidentes/Solicitações, validação técnica e implementação de Mudanças e análise/correção de Problemas).

CURSOS LIVRES

2019	2018	2015
Mastering Ansible (in progress) UDEMY	Python for Engineering NTITEC (FEUP)	Oracle Database 11G Adm Ka Solution
2014	2006	2006
ITIL V3 - Foundations Ka Solution	Cisco CCNA V3 Senac - SP	Linux System Administrator Senac - SP

PROJETOS ACADÊMICOS E DE CÓDIGO ABERTO

Ansible CI Tutorial

github.com/macedojleo/DOCKER_ANSIBLE

BDH - Monitorize Unix and Linux FS consuption

https://macedojleo.github.io/BDH/

7th Talk-A-Bit Tech Conference - Porto

http://talkabit.org/

Automate IT Incident Management Process

macedojleo.github.io/Aprendizagem-Computacional-em-ITSM/

CosnFlix - Video Streaming Service

https://github.com/macedojleo/COSNFLIX

Pomar - Organic Food APP

https://gitlab.com/gigantedocil/pomar-mobile-

HABILIDADES

Desenvolvimento	Infraestrutura de TI	Idiomas
Shell Script & AWK	Linux & Unix	Inglês
Python	Docker & Docker Compose	Espanhol
Git & GitHub	Oracle SQL	Português
Linguagens de marcação de texto	BMC Control-M	